【裁判字號】    99,聲,1288
【裁判日期】    991210
【裁判案由】    聲請回復原狀
【裁判全文】
臺灣嘉義地方法院刑事裁定              99年度聲字第1288號
聲  請  人
即  被  告  吳惠明
上列聲請人因公共危險案件（99年度嘉交簡字第773號），不服
本院中華民國99年8月23日第一審判決，於逾上訴期間後聲請回
復原狀，並補行上訴，本院裁定如下：
    主    文
回復原狀之聲請及上訴均駁回。
    理    由
一、聲請及上訴意旨略以：聲請人即被告（下稱被告）吳惠明知
    悉其因公共危險案件遭檢察官聲請簡易判決處刑(即臺灣嘉
    義地方法院99年度嘉交簡字第773號)後，即於民國99年8月
    23日至臺灣嘉義地方法院親遞刑事答辯狀，其後均未收受任
    何通知，嗣於99年11月23日收到臺灣高雄地方法院檢察署執
    行傳票始知本案已遭判決，再經詢問，得知系爭判決早已於
    99 年9月逕送達被告戶籍轄區之派出所，然被告自始未收受
    任何通知或判決，送達程序顯不合法，故被告並非因過失而
    遲誤上訴期間，爰聲請回復原狀，並提出上訴云云。
二、按非因過失，遲誤上訴、抗告或聲請再審之期間，或聲請撤
    銷或變更審判長、受命推事、受託推事裁定或檢察官命令之
    期間者，於其原因消滅後5日內，得聲請回復原狀；非因過
    失遲誤期間之原因及其消滅時期，應於書狀內釋明之；回復
    原狀之聲請，由受聲請之法院與補行之訴訟行為合併裁判之
    ，刑事訴訟法第67條第1項、第68條第2項、第69條第1項前
    段分別定有明文。復按，送達文書由司法警察或郵政機關行
    之，又刑事訴訟之送達，除有特別規定外，準用民事訴訟法
    之規定，刑事訴訟法第61條、第62條分別定有明文。另依民
    事訴訟法第138條規定：送達不能依前2條規定為之者，得將
    文書寄存送達地之自治或警察機關，並作送達通知書兩份，
    一份黏粘於應受送達人住居所、事務所、營業所或其就業處
    所門首，另一份置於該送達處所信箱或其他適當位置，以為
    送達；寄存送達，自寄存之日起，經10日發生效力；寄存之
    文書自寄存之日起，寄存機關應保存2個月。
三、經查，本件被告因公共危險案件經本院於99年8月23日以99
    年度嘉交簡字第773號判決拘役59日，系爭判決於送達被告
    確實住居位於高雄市○○區○○里○○鄰○○路108號4樓之戶
    籍地址(見警卷第2頁、偵卷第7頁、本院卷第6頁)，因不獲
    會晤被告本人或其同居人、受僱人，郵差遂於99年8月31日
    將系爭判決寄存於高雄市政府警察局三民第二分局鼎金派出
    所，並作送達通知書兩份，一份黏粘於應受送達人住居所、
    事務所、營業所或其就業處所門首，另一份置於該送達處所
    信箱或其他適當位置，以為送達，此有送達證書1份附卷可
    參，參諸上開說明，系爭判決已於99年9月10日合法送達被
    告，再加計上訴期間10日及因被告住於高雄市之在途期間共
    6 日，被告之上訴期間應於99年9月27日屆滿(99年9月26日
    為星期日)，被告遲至99年12月3日始具狀聲請回復原狀並提
    起上訴，難認其有何非因過失而遲誤上訴期間之原因，顯無
    回復原狀之理由。是本件被告聲請回復上訴期間原狀，於法
    不合，自不應准許，應予駁回。而被告既無回復上訴期間之
    理由，於99年12月3日始提出上訴，顯已逾法定之上訴期間
    ，不合法律之程式，應併予駁回。
四、爰依刑事訴訟法第69條第1項前段、第455條之1第3項、第
    362條之規定，裁定如主文。
中    華    民    國    99    年    12    月    10    日
                  嘉義簡易庭  法  官  蘇姵文
上列正本證明與原本無異。
如不服本裁定，應於裁定送達後5日內向本院提出抗告狀（應附
繕本）。
中    華    民    國    99    年    12    月    10    日
                              書記官  駱大勝

司法院資訊處製作；財團法人民間司法改革基金會備份。
